臺灣板橋地方法院刑事判決　　　　　　　　　　　　九十一年度訴字第二○二一號
　　公　訴　人　臺灣板橋地方法院檢察署檢察官
　　被　　　告　甲○○　男　二.
右列被告因違反毒品危害防制條例案件，經檢察官提起公訴（九十一年度毒偵字第一
六二一號），本院判決如左：
    主  文
甲○○連續施用第一級毒品，處有期徒刑捌月，扣案之海洛因壹包（淨重零點玖公
克、包裝重零點貳伍公克）、安非他命肆包（毛重共拾點貳公克）均沒收銷燬，吸食
器壹組沒收。
    事  實
一、甲○○前於民國八十八年間因施用第二級毒品案件，經本院依聲請以八十八年度
    毒聲字第七一八三號裁定送觀察、勒戒後，因認無繼續施用毒品之傾向，而由臺
    灣板橋地方法院檢察署於八十八年十一月三十日以八十八年度毒偵字第二五八二
    號為不起訴處分確定。猶不知悛悔，明知海洛因及安非他命分別係毒品危害防制
    條例第二條第二項第一款、第二款所列之第一級毒品與第二級毒品，不得施用、
    持有，竟於上開不起訴處分確定後之五年內，復基於施用第一級毒品海洛因與第
    二級毒品安非他命之概括犯意，自九十一年四月間某日起（確實日期不詳）至同
    年月二十六日下午某時止，在不詳地點及臺北縣鶯歌鎮○○路邊ＫＦ─二九九三
    號牌自用小客車上等處，均以同時將第一級毒品海洛因與第二級毒品安非他命置
    於吸食器內，再以火置其下方燒烤使海洛因、安非他命產生煙霧之方式，而施用
    第一級毒品海洛因與第二級毒品安非他命多次（確實次數不詳）。嗣為警於九十
    一年四月二十六日晚上六時二十分許，在臺北縣鶯歌鎮○○路一八四號前查獲，
    並扣得海洛因一包（淨重○‧三九公克，包裝重○‧二五公克）、安非他命四包
    （毛重共十‧二公克）暨其所有供施用安非他命及海洛因所用之吸食器一組。甲
    ○○經警解送檢察官偵查，檢察官以其有施用安非他命及海洛因之犯行，依毒品
    危害防制條例規定，向本院提出聲請，經本院於九十一年六月十三日以九十一年
    度毒聲字第一八五五號裁定其送勒戒處所觀察、勒戒後，經勒戒結果，仍有繼續
    施用毒品之傾向，經本院於九十一年九月二十日，依檢察官聲請，以九十一年度
    毒聲字第三○七三號裁定其令入戒治處所施以強制戒治一年，現在臺灣臺北監獄
    附設戒治所強制戒治中。
二、案經桃園縣警察局八德分局報請臺灣板橋地方法院檢察署檢察官偵查起訴。
    理  由
一、右揭施用安非他命及海洛因之事實，業據被告甲○○於本院審理時坦承不諱，而
    其於前開時地經警查獲時所採集之尿液經送鑑定結果，確呈嗎啡與安非他命陽性
    反應，有昭信科技顧問股份有限公司於九十一年五月二十二日出具之濫用藥物陽
    性檢體檢驗報告一紙附於偵查卷可稽。再扣案之白色粉末一包，經臺灣板橋地方
    法院檢察署送請法務部調查局以化學呈色法及氣相層析質譜儀分析法檢驗結果，
    該粉末確含有第一級第六項毒品海洛因成分，淨重為零點三九公克（包裝重零點
    二五公克），此有法務部調查局於九十一年五月二十八日出具之調科壹字第○六
    ○○○六一八二號鑑定通知書一件在偵查卷可稽，則參以海洛因於人體內會代謝
    成嗎啡，因此涉嫌海洛因之施用者係檢驗其尿液中之嗎啡反應等情，為本院職務
    上已知之事實，被告亦自承其係施用海洛因，足見被告於上述時地所施用者除安
    非他命外，尚包括海洛因無訛。又依本院歷來審判經驗得知，海洛因及安非他命
    之吸食方式，依施用者之使用習慣而有所不同，並無一定模式可循，確有施用者
    將二者同置於吸食器內施用之可能，而被告於本院審理時所稱多次均係同時將海
    洛因與安非他命混合同置於玻璃球內並燒烤成煙而吸食該氣體等言，應非無可能
    ，足見被告前開之自白，應與事實相符。而查，被告前於八十八年間因施用第二
    級毒品案件，經本院以八十八年度毒聲字第七一八三號裁定送觀察、勒戒後，認
    無繼續施用毒品之傾向，而由臺灣板橋地方法院檢察署於八十八年十一月三十日
    以八十八年度毒偵字第二五八二號為不起訴處分確定，此有上開不起訴處分書在
    卷可按（附於九十一年度毒偵字第一六二一號偵查卷第二七頁），其於五年內再
    犯本件施用第一、二級毒品案件，經本院依聲請於九十一年六月十三日以九十一
    年度毒聲字第一八五五號裁定送臺灣臺北看守所附設勒戒處所觀察、勒戒後，認
    有繼續施用毒品之傾向，再經檢察官聲請本院於九十一年九月二十日以九十一年
    度毒聲字第三○七三號裁定令入戒治處所施以強制戒治一年，現正強制戒治中，
    亦有前揭裁定書二份附於偵查卷可佐。此外，復有被告所有之海洛因一包（淨重
    ○‧三九公克，包裝重○‧二五公克）、安非他命四包（毛重共十‧二公克）暨
    其所有供施用安非他命及海洛因所用之吸食器一組扣案可資佐證，從而本件事證
    明確，被告同時施用海洛因及安非他命之犯行，堪以認定，應依法論科。
二、查海洛因與安非他命依其成癮性、濫用性及對社會危害性之程度，已分別為毒品
    危害防制條例第二條第二項第一款、第二款列為第一級毒品與第二級毒品。核被
    告施用第一級與第二級毒品之犯行，所為核係犯毒品危害防制條例第十條第一項
    施用第一級毒品罪與第二級毒品罪。又被告非法持有第一級毒品與第二級毒品之
    低度行為，已分別為其施用第一級毒品與第二級毒品之高度行為所吸收，皆不另
    論罪。再被告先後多次施用第一級毒品與第二級毒品之犯行，均時間密接，且犯
    罪構成要件相同，顯均係基於概括犯意為之，為連續犯，應依刑法第五十六條規
    定各論以一罪並加重其刑。又被告係以一行為同時觸犯施用第一級毒品與第二級
    毒品之二罪，為想像競合犯，應從施用第一級毒品之重罪處斷，公訴人起訴書中
    就二罪關係誤論分論併罰，尚有未洽，附此說明。爰審酌被告曾因施用毒品經送
    勒戒所觀察、勒戒後，仍未能戒斷其施用毒品之惡習，再犯本件犯行，惟因施用
    毒品均僅係戕害其自己身心並無加害他人，再衡量其施用毒品時間之長短等一切
    情狀，量處如主文所示之刑，以示懲儆。
三、扣案之海洛因一包（淨重○‧三九公克，包裝重○‧二五公克）、安非他命四包
    （毛重共十‧二公克）係查獲之毒品，應依毒品危害防制條例第十八條第一項前
    段規定，不問屬於犯人與否，沒收銷燬之；另扣案之吸食器一組，則係被告所有
    供其施用安非他命及海洛因所用之物，已據被告於本院審理中供明在卷，爰依刑
    法第三十八條第一項第二款之規定宣告沒收。
據上論斷，應依刑事訴訟法第二百九十九條第一項前段，毒品危害防制條例第十條第
一項、第二項、第十八條第一項前段，刑法第十一條前段、第五十六條、第五十五條
、第三十八條第一項第二款，判決如主文。
本案經檢察官黃重鋼到庭執行職務。
中      華        民      國      九十一    年      十二    月    三    日
                                臺灣板橋地方法院刑事第一庭
                                      法  官  邱 靜 琪
右正本證明與原本無異。
如不服本判決，應於判決送達後十日內向本院提出上訴狀 (應附繕本) ，上訴於臺灣
高等法院。
                                      書記官  黃 頌 棻
中      華        民      國      九十一    年      十二    月    四    日
附錄本案論罪科刑法條全文：
毒品危害防制條例第十條：
施用第一級毒品者，處六月以上五年以下有期徒刑。
施用第二級毒品者，處三年以下有期徒刑。
